臺灣高等法院高雄分院刑事判決　　　　　　　　　　九十三年度上易字第五七六號
　　上　訴　人
　　即　被　告　戊○○
右上訴人因竊盜案件，不服台灣高雄地方法院九十三年度簡上字第三九四號中華民國
九十三年九月九日第一審通常程序判決（聲請簡易判決處刑案號：臺灣高雄地方法院
檢察署九十三年度偵字第六○六二號，聲請併案審理案號：臺灣高雄地方法院檢察署
檢察官九十三年度偵緝字第七八八號、九十三年度偵字第一○五二三號、第一○八四
四號、第一一三一七號、第一二八八二號），提起上訴，本院判決如左：
    主  文
上訴駁回。
    事  實
一、戊○○前於民國九十年間因搶奪案件，經法院判處有期徒刑一年六月確定，並於
    九十二年十一月二十八日縮短刑期執行完畢，詎其仍不知悔改，復基於意圖為自
    己不法所有之概括犯意，連續為左列竊盜行為：
  (一)戊○○於九十三年三月十四日二十時許，在高雄縣旗山鎮○○○路四九六號前，
    因見甲○○所有、牌照號碼為ＯＶＩ－五一六號之輕型機車（公訴人誤載為重型
    機車）置於路旁，有機可乘，竟以機車上未取走之鑰匙啟動機車引擎後竊取之，
    得手後即將該機車之車牌棄置之，以防警方之查緝。嗣於九十三年三月十六日二
    十三時五十五分許，戊○○即騎乘上開竊得之機車，途經高雄縣旗山鎮○○街一
    ○二號前時，徒手竊取辛○○所有並置於該騎樓上之木椅（一張長板凳、一張圓
    板凳）二張，得手後即將該二張木椅置於機車上欲載回家中使用，惟旋於九十三
    年三月十七日零時五分許，行經高雄縣旗山鎮○○街一一六巷口時，因不慎自行
    跌倒而為辛○○發現報警處理而查獲。
  (二)戊○○又承同一竊盜之概括犯意，與綽號「廷仔」之不詳姓名成年男子，共同意
    圖為自己不法之所有，二人先於九十三年五月十五日八時許，因見丙○○所有、
    牌照號碼為ＡＣＢ－五五三號之重型機車一輛停放在高雄縣旗山鎮○○路八十四
    之一號前，無人看管，且機車鑰匙猶置於車上，認有機可乘，乃推由「廷仔」以
    該機車鑰匙發動引擎而竊得該車，得手後，二人即騎乘該機車離去。嗣於九十三
    年五月二十一日十七時三十六分許，二人再騎乘上開竊得之機車，並由「廷仔」
    攜帶其所有、客觀上足供為兇器使用之柴刀二把及飼料袋一只（扣押物品清單誤
    載為黑色手提包一個），至高雄縣旗山鎮○○街己○○所經營之香蕉園，以上開
    柴刀砍斷連接水閥開關之水管後，竊取己○○所有之水閥開關一個，並以上開飼
    料袋裝載該水閥開關，得手後，正欲離去之際，為張貴清發現，報警查獲，「廷
    仔」則乘機逃逸，現場經警扣得上開「廷仔」所有供與戊○○共同行竊所用之柴
    刀二把及飼料袋一只。
  (三)戊○○於九十三年三月十九日二十一時二十一分許，在高雄縣旗山鎮○○○街六
    十二號前，因見乙○○○所有牌照號碼為ＯＵＨ－六一七號之機車置於路旁，竟
    以機車上未取走之鑰匙啟動機車引擎後，竊得該車，得手後供己使用，嗣為警於
    九十三年三月二十日十六時十五分許，在高雄縣旗山鎮○○○路變電所後方查獲
    。戊○○再於九十三年五月二十六日二十二時五十分許，在高雄縣美濃鎮○○街
    九十二號前，趁庚○○○疏未將其所有牌照號碼為ＯＶＩ－一七一號機車之鑰匙
    取下，且將該車置於路旁，認有機可乘，遂以機車上之鑰匙啟動機車引擎而竊得
    該車，得手後正欲離去時，為庚○○○發現報警當場查獲。
  (四)戊○○於九十三年五月三十一日二十二時十五分許，在高雄縣旗山鎮○○○街十
    六號前，因見郭釆玉所有（登記名義人為郭釆玉之子東志敬）牌照號碼為ＮＩＥ
    －四六五號機車，置於路旁，無人看管，且該機車鑰匙未取下，戊○○遂以該機
    車上之鑰匙啟動機車引擎而竊得該車，得手後留供己用。戊○○再於九十三年六
    月三日凌晨二時三十分許，騎乘上開竊得之機車，至高雄縣旗山鎮○○路一○一
    號「臺灣電力公司旗山服務所」停車場內（無故侵入他人建築物附連圍繞之土地
    部分，未據告訴），因見該服務所所有六十平方ＰＶＣ之銅線共二十五米置於該
    停車場內之工程車上（該工程車牌照號碼為六Ｎ－四九三○號），有機可乘，乃
    徒手予以竊取，得手後據為己有。嗣於同日五時三十分許，戊○○將上開竊得之
    銅線運至高雄縣旗山鎮○○○路龍華康護之家旁之空地，以自備之鋼絲剪及柴刀
    各乙支，將銅線外之塑膠皮割除並剪成小段而加以燃燒時，為警查獲。
  (五)戊○○再於九十三年六月二十四日凌晨零時許，在高雄縣旗山鎮○○○街十巷二
    號對面，趁丁○○○未將其所有牌照號碼為ＯＴＶ－八五一號之機車鑰匙取下，
    乃以該機車上之鑰匙啟動機車引擎後而竊得該車，得手後留供己用。嗣於九十三
    年六月二十五日上午十時三十分許，戊○○騎乘該竊得之機車途經高雄縣旗山鎮
    ○○路與永安街路口時，為警查獲。
二、案經甲○○、辛○○、丙○○、己○○、庚○○○、乙○○○訴由高雄縣警察局
    旗山分局報請臺灣高雄地方法院檢察署檢察官聲請簡易判決處刑及聲請併案審理
    ，原審法院改依通常程序審理。
      理  由
一、右揭事實，業據上訴人即被告戊○○於原審法院審理時坦承不諱，核與告訴人甲○○、辛○○、丙○○、己○○、庚○○○、乙○○○及被害人郭禾玉、丁○○○等人指訴相關之失竊情節相符，並經證人張勝榮、張貴清於警詢及偵查中證述
    屬實（上開告訴人、被害人、證人等於警詢及檢察官偵查中之陳述，被告就其證
    據能力之適格性，未於原審法院言詞辯論終結前聲明異議，依刑事訴訟法第一百
    五十九條之五第二項規定，視為同意作為證據，本院審酌該言詞陳述作成時並無
    不法之情事，認為適當，自得採為認定本案之證據），並有贓物領據、照片等資
    料附卷可資為憑，足認被告上開自白確與事實相符，洵堪採為論罪科刑之依據。
    從而，本件事證明確，被告犯行洵堪認定。
二、按被告戊○○與「廷仔」共同竊取己○○所有之水閥開關時，「廷仔」所攜帶之
    柴刀，外表尖銳，此有該柴刀之查獲照片附卷可佐及柴刀二把扣案可憑，堪認該
    柴刀確足供為兇器使用。核被告所為，事實(二)所示竊取水閥開關部分係犯刑法第
    三百二十一條第一項第三款之攜帶兇器罪，其餘竊盜犯行，係犯刑法第三百二十
    條第一項之竊盜罪。被告與綽號「廷仔」之不詳姓名成年男子，就竊取丙○○所
    有之機車及己○○所有之水閥開關部分（即事實欄(二)部分），有犯意聯絡及行為
    分擔，為共同正犯。再被告前後九次竊取上開告訴人及被害人所有之財物，時間
    緊接、手法相同，顯係基於概括犯意反覆為之，為連續犯，應依刑法第五十六條
    之規定從重論以刑法第三百二十一條第一項第三款之攜帶兇器竊盜罪一罪，並加
    重其刑。至檢察官移送併案意旨雖認被告攜帶足供為兇器使用之鋼絲剪及柴刀乙
    支，竊取臺灣電力公司旗山服務所所有之銅線，故認被告該部分所為，應係犯刑
    法第三百二十一條第一項第三款之攜帶兇器竊盜罪，然此業經被告堅決否認，並
    辯稱其係在竊得銅線後，為便利燃燒銅線，始以扣案之鋼絲剪及柴刀將銅線剪成
    小段及刮除銅線外之塑膠外皮等語；參以證人張勝榮即臺灣電力公司旗山服務所
    之電務主辦人員於警詢中證稱：該被竊銅線原係置放在台電工程車上等語，足認
    該銅線僅以徒手即可竊取，毋庸使用工具。再警方係於被告在高雄縣旗山鎮○○○路龍華康護之家附近空地燃燒銅線塑膠外皮時，查獲上開鋼絲剪及柴刀各一把
    並扣案，上開物品並非在被告竊取該銅線時被查獲，此外，亦無證據足認該工具
    係被告用以竊取銅線所使用之工具，被告上開辯解，洵屬有據；被告該部分所為
    ，應為普通竊盜罪，附此敘明。檢察官聲請併案審理部分即犯罪事實欄(二)、(三)、
    (四)、(五)部分（即九十三年度偵緝字第七八八號、九十三年度偵字第一○五二三號
    、第一○八四四號、第一一三一七號、第一二八八二號），雖未經檢察官聲請簡
    易判決處刑，然該部分既與原聲請簡易判決處刑部分有裁判上一罪之連續犯關係
    ，本院自得併予審理。查被告前於九十年間曾因搶奪案件，經法院判處有期徒刑
    一年六月確定，並於九十二年十一月二十八日縮短刑期執行完畢等情，有臺灣高
    等法院被告全國前案紀錄表及臺灣高雄地方法院檢察署刑案資料查註紀錄表各乙
    份在卷可按，詎其竟不知悔改，而於前開徒刑執行完畢後五年內，再犯本件有期
    徒刑以上之罪，為累犯，應依刑法第四十七條規定遞加重其刑。
三、被告犯罪事證明確，原判決依據刑法第二十八條、第五十六條、第三百二十一條
    第一項第三款、第四十七條、第三十八條第一項第二款規定，並審酌被告不思努
    力工作，賺取生活所需之費用，竟連續多次竊取他人財物，造成民眾財產上之損
    失，每次竊盜犯罪所得雖均不多，惟行竊次數多達九次，自不宜輕縱，惟念其於
    犯後已坦承上開所有犯行，態度良好等一切情狀，量處有期徒刑一年四月，復說
    明被告與綽號「廷仔」之人為竊取己○○所有之水閥開關時，所攜帶之柴刀二把
    及飼料袋一只，乃為共犯「廷仔」所有，且係供其等犯該加重竊盜罪所用之物，
    併依刑法第三十八條第一項第二款之規定宣告沒收，至被告另被查獲之柴刀及鋼
    絲剪各一把，即係被告於竊得銅線後，為順利燃燒銅線所使用之工具，已如前述
    ，而非供被告「犯罪」所用之物，不另宣告沒收。經核原判決認事用法均無違誤
    ，量刑亦稱妥適，被告上訴意旨以其罹患愛滋病為由請求輕判，核無理由，應予
    駁回。
四、被告經合法傳喚，無正當之理由未於審判期日到庭，爰不待其陳述，逕行判決。
據上論斷，應依刑事訴訟法第三百六十八條、第三百七十一條，判決如主文。
本案經檢察官陳國全到庭執行職務。
中    華    民    國      九十三      年      十二      月      九      日
                              臺灣高等法院高雄分院刑事第六庭
                                  審判長法官  王憲義
                                        法官  張盛喜
                                        法官  范惠瑩
右正本證明與原本無異。
不得上訴。
                                  法院書記官  呂明燕
中    華    民    國      九十三      年      十二      月      九      日
附錄本判決論罪之法條：
刑法第三百二十一條第一項
犯竊盜罪而有左列情形之一者，處六月以上、五年以下有期徒刑：
一  於夜間侵入住宅或有人居住之建築物、船艦或隱匿其內而犯之者。
二  毀越門扇、牆垣或其他安全設備而犯之者。
三  攜帶兇器而犯之者。
四  結夥三人以上而犯之者。
五  乘火災、水災或其他災害之際而犯之者。
六  在車站或埠頭而犯之者。
